【裁判字號】    98,台上,6381
【裁判日期】    981029
【裁判案由】    強盜
【裁判全文】
最高法院刑事判決            九十八年度台上字第六三八一號
上  訴  人  甲○○
上列上訴人因強盜案件，不服台灣高等法院花蓮分院中華民國九
十八年八月六日第二審判決（九十八年度上訴字第一０九號，起
訴案號：台灣台東地方法院檢察署九十七年度偵字第二五二號）
，提起上訴，本院判決如下：
    主  文
上訴駁回。
    理  由
按刑事訴訟法第三百七十七條規定，上訴於第三審法院，非以判
決違背法令為理由，不得為之。是提起第三審上訴，應以原判決
違背法令為理由，係屬法定要件。如果上訴理由書狀並未依據卷
內訴訟資料，具體指摘原判決不適用何種法則或如何適用不當，
或所指摘原判決違法情事，顯與法律規定得為第三審上訴理由之
違法情形，不相適合時，均應認其上訴為違背法律上之程式，予
以駁回。本件原判決維持第一審論處上訴人甲○○共同意圖為自
己不法之所有，以強暴至使不能抗拒，而取他人之物罪刑之判決
，駁回其在第二審之上訴，已詳敘認定犯罪事實所憑之證據及其
認定之理由，並對上訴人否認犯罪之辯詞，如何不足採信，均已
依據卷內資料詳予指駁及說明，從形式上觀察，並無任何違背法
令之處。而證據之取捨及事實之認定，為事實審法院之職權，茍
其判斷無違經驗法則或論理法則，即不能任意指為違法。查證人
陳漢昇及蔡連保於民國九十五年十月八日中午，在台東縣知本橋
下拾獲而送警處理之黑色皮包，經證人即被害人乙○○指認結果
，該皮包及其內存摺、支票、手機等物品，即係其於同年月六日
遭強盜之物品，至皮包內之口罩一個、黑色帽子一頂及黑色Ｔ恤
上衣一件，非屬其所有，但與當日強盜之人之穿戴相符。該黑色
帽子及Ｔ恤上衣經送鑑驗後，黑色Ｔ恤上衣領口斑跡及黑色帽子
內緣擦拭斑跡ＤＮＡ─ＳＴＲ型別，與證人即共同被告羅健郎（
業據原審判處罪刑確定）唾液之ＤＮＡ─ＳＴＲ型別相符，有台
東縣警察局刑事案件證物採驗紀錄表、內政部警政署刑事警察局
九十七年一月十一日刑醫字第０九七０００五六五八號鑑驗書在
卷可稽。另該黑色帽子及警方鑑識人員於案發後在被害人遭強盜
之冷凍庫右側空地上採得之菸蒂一只，經內政部警政署刑事警察
局鑑驗結果，送檢菸蒂ＤＮＡ─ＳＴＲ型別與上訴人唾液ＤＮＡ
之型別相符，黑色帽子帽沿編號00000000標示處斑跡Ｄ
ＮＡ─ＳＴＲ型別為混合型，不排除混有上訴人及羅健郎之ＤＮ
Ａ，亦有該局九十七年五月二十七日刑醫字第０九七００七七九
四七號鑑驗書足憑。原判決依憑上情，以及證人乙○○、張曉光
於檢察官偵查、第一審及證人曾憲台於第一審審理時之證言，羅
健郎於警詢之陳述，參酌卷附診斷證明書、第一審勘驗筆錄、照
片與卷內其他證據調查之結果，綜合研判，認上訴人確有如其事
實欄所載之強盜犯行，且與羅健郎有犯意聯絡及行為分擔，均為
共同正犯，已詳敘其取捨證據及認定事實之心證理由，所為論斷
無違經驗法則及論理法則，亦無所指理由不備之違法情形存在。
而羅健郎於警詢之供述，對於上訴人而言，係屬被告以外之人於
警詢之陳述，其供述內容與其在原審審理時以證人身分所為之陳
述不符，該警詢之陳述如何具有較可信之特別情況，且為證明上
訴人犯罪事實之存否所必要，依刑事訴訟法第一百五十九條之二
之規定，具有證據能力，原判決已於理由內詳予說明（見原判決
第一０頁），經核並無不合。上訴意旨，對於原判決究竟如何違
背法令，並未依據卷內資料為具體指摘，徒執陳詞，對於原判決
已詳為論斷及說明之事項，再為事實之爭辯，並對原審採證認事
之職權行使，任意爭執，難謂已符合首揭法定上訴要件，其上訴
違背法律上之程式，應予駁回。
據上論結，應依刑事訴訟法第三百九十五條前段，判決如主文。
中    華    民    國  九十八  年    十    月  二十九  日
                      最高法院刑事第十一庭
                          審判長法官  石  木  欽
                                法官  洪  佳  濱
                                法官  韓  金  秀
                                法官  段  景  榕
                                法官  周  煙  平
      本件正本證明與原本無異
                                      書  記  官
中    華    民    國  九十八  年   十一   月    二    日
                                                      V


司法院資訊處製作；財團法人民間司法改革基金會備份。
